# 应收保理预付款重分类为其他流动资产

提问人：你瞅我干啥 时间：2019-12-15 08:05:10
请教陈老师及各位大神。
被审计单位是一家商业保理公司，在应收账款科目下设置了应收保理预付款，核算内容是已向应收账款保理方（债权人）支付的，但尚未想债务人收取的款项。
目前，对于此类款项，被审计单位计划将其重分类至其他流动资产科目核算。
我查询了上市公司 “东莞控股”2018 年的年报，就是这么列报的。
我个人觉得这么列报是合理的，还请老师帮忙复核一下？

回答人：chenyiwei
该笔款项实质上属于计息的债权类资产，即发放贷款及垫款（如果有追索权）或者应收款项类投资（如果无追索权），如果该企业仍采用一般非金融企业的报表格式（使用该格式是否合理，不在此处讨论），则列报为其他流动/非流动资产是合理的。